【裁判字號】    90,抗,75
【裁判日期】    900411
【裁判案由】    妨害自由
【裁判全文】
臺灣高等法院臺南分院刑事裁定               九十年度抗字第七五號      Ｃ
      抗  告  人
      即  被  告  甲  ○  ○
右列抗告人因妨害自由案件，不服臺灣嘉義地方法院中華民國八十九年十二月二十六
日裁定（八十九年度自字第五五號）提起抗告，本院裁定如左：
      主      文
抗告駁回。
      理      由
一、本件抗告意旨略以：伊所以遲至八十九年十二月一日方提起上訴，係因未收到原
    審法院之判決書，是原判決未確定前即已上訴。又依刑事訴訟法第六十二條準用
    民事訴訟法第一百三十八條之規定：「送達不能依前二條規定為之者，得將文書
    寄存送達地之自治或警察機關，並作送達通知書，黏貼於應受送達人住居所、事
    務所或營業所門首，以為送達。」是法院以郵寄方式送達，若未能使應受送達人
    收受，而將之寄存於自治或警察機關時，應作成送達通知書，黏貼於應受送達人
    住居所。而伊確未收受判決書，住居所門首亦未曾黏貼有送達通知書，原審法院
    未就是否確實有黏貼送達通知書一情詳加調查，以明是否確實有作成送達證書，
    是否有黏貼於錯誤處所等情，其裁定之作成顯然即有不當。又依刑事訴訟法第六
    十一條規定：「送達文書由司法警察或郵政機關行之。前項文書為判決、裁定、
    起訴書或不起訴處分書者，送達人應作收受證書，記載送達證書所列事項，並簽
    名交收領人。」本案送達人並未做收受證書並簽名交收領人，亦即判決並未真正
    送達，送達人僅黏貼送達通知書，以寄存送達方式為送達，顯然違背該規定，則
    原審裁定之認事用法有誤，請求撤銷原裁定云云。
二、按送達不能依前二條規定為之者，得將文書寄存送達地之自治或警察機關，並作
    送達通知書，黏貼於應受送達人住居所、事務所或營業所門首，以為送達。民事
    訴訟法第一百三十八條定有明文。又送達文書，除本章有特別規定外，準用民事
    訴訟法之規定，刑事訴訟法第六十二條定有明文。本件經查原審法院八十九年度
    自字第五五號刑事判決，係以郵寄送達方式為之，並非囑託警察機關送達，此有
    送達證書一紙在卷可稽，並有嘉義郵局函覆原審民雄雙福郵局業務士乙○○於八
    十九年十月二十六日、廿七日投遞抗告人即被告甲○○（下稱抗告人）之掛號郵
    件，因投遞二次，收件人均不在家，乃依規定辦理。製作送達通知書，黏貼於抗
    告人住所門柱，並將該掛號郵件寄存於民雄派出所，完成送達程序，有該郵局八
    十九年十二月廿一日營00000000─０三三號函件可據（見原審卷第八十
    一頁）。又該嘉義郵局民雄雙福郵局業務士乙○○於本院到庭具結證述：「我是
    在八十九年十月二十六、二十七日送到他住在嘉義縣民雄鄉寮頂村富義新村二六
    五號家裡二次，他都不在，依照規定辦理，即在他家門口黏貼通知書，他都沒有
    來取，我是在十月三十日拿到民雄派出所寄存，且我有去他家門口填貼上去，有
    郵局電腦有紀錄的」。又本院訊問證人乙○○是否確實有送達，亦經其證述：「
    有的，且那時我們去他家有按門鈴，他家的門是拉門，我是貼上二根柱子中間」
    （本院九十年三月二十三日訊問筆錄）。並有本件原審法院送達證書（八十九年
    十月二十五日、十月三十日之送達郵局日戮、暨嘉義縣警察局民雄分局民雄派出
    所曹警員之戳記可按）附卷可稽。抗告人雖以前詞抗辯，並未舉證以實其說，顯
    係避就卸責之詞，不足採信。而抗告人對於其家門是用拉門一事亦不爭執，證人
    即郵局業務士乙○○既知抗告人家門現況，應確有依規定辦理，黏貼送達通知書
    於抗告人甲○○住所門柱中間等情，有本院訊問筆錄可按。矧證人與抗告人素不
    相識，又無仇怨，當不致有偽證之情形，亦有證人之證述情節可按。是則原審以
    八十九年度自字第五十五號刑事判決已合法送達，因予裁定駁回抗告人顯已逾期
    之上訴（即如自八十九年十月三十日起算送達上訴期間，抗告人遲至同年十二月
    一日之上訴亦已逾期不合法），本院經核原裁定並無不合，抗告意旨指摘原裁定
    認事用法有誤，請求撤銷原裁定，為無理由，應予駁回。
三、據上論結，應依刑事訴訟法第四百十二條，裁定如主文。
中    華    民    國      九十      年      四      月      十一        日
                                  臺灣高等法院臺南分院刑事第三庭
                                      審判長法官  黃    崑    宗
                                            法官  楊    省    三
                                            法官  莊    俊    華
右正本證明與原本無異。
不得再抗告。
                                      法院書記官  易    慧    玲
中    華    民    國      九十      年      四      月      十六        日


司法院資訊處製作；財團法人民間司法改革基金會備份。
